臺灣高雄地方法院刑事判決　　　　　　　　　　　　九十二年度訴字第二七三四號
　　公　訴　人　臺灣高雄地方法院檢察署檢察官
　　被　　　告　丁○○○
　　　　　　　　乙○○
　　共　　　同
　　選任辯護人　王文雄
右列被告因偽造有價證券案件，經檢察官提起公訴（九十二年度調偵字第一八三號、
九十二年度偵字第二二三四三號）及追加起訴，本院判決如左：
    主  文
丁○○○意圖供行使之用，而偽造有價證券，處有期徒刑參年貳月。如附表所示之偽
造本票壹紙沒收。
乙○○被訴偽造有價證券部分，無罪；被訴詐欺部分不受理。
    事  實
一、丁○○○前因經濟拮据，於民國八十八年十月五日，以其小叔丙○○生意周轉為
    由，央請不知情之妹乙○○，代向其妹夫甲○○借款週轉新臺幣（下同）一百萬
    元，約定借款期限半年，詎於清償期屆至時，丁○○○僅清償二十五萬元，甲○○乃要求丁○○○轉請丙○○就尚未清償之借款七十五萬元簽發票據，以利日後
    追討，詎丁○○○竟意圖供行使之用，基於偽造有價證券之犯意，於八十八年十
    月五日，在不詳地點，未經丙○○之同意或授權，即於如附表所示之本票上，偽
    填發票人丙○○之姓名、地址、票載發票日八十九年四月五日、票載到期日八十
    八年十月五日、受款人之指定人丙○○，及面額七十五萬元等應記載事項，並於
    該本票發票人處及受款人之指定人處之丙○○署名之上，按捺指印各一枚，以示
    丙○○本人按捺之指印，而偽造如附表所示之有價證券本票一紙，再將前揭偽造
    完成之如附表所示之本票一紙，交由乙○○轉交甲○○收執，以為債務之擔保而
    行使之。嗣於八十八年四月間，甲○○向丙○○請求清償借款，丙○○表示從未
    向甲○○借款，亦未簽發前揭本票，甲○○始悉上情。
二、案經甲○○訴由臺灣高雄地方法院檢察署檢察官偵查起訴。
    理  由
壹、有罪部分：
一、訊據被告丁○○○坦承將前開本票一紙，交予乙○○之事實，惟矢口否認有上開
    犯行，辯稱：不知該本票上之記載，係何人之筆跡，亦不記得指印係何人所按捺
    云云，被告丁○○○之辯護人為其辯稱：前揭本票影本應無證據能力，再前揭本
    票載發票日為八十八年十月五日，票載到期日為八十九年四月五日，發票日與到
    期日顛倒，且前揭本票之發票人係丙○○，受款人之指定人亦係丙○○，前揭本
    票應屬無效之本票，況丁○○○先前曾以丙○○之房地所有權狀作為擔保而借款
    ，係因不諳法律，誤認欲以本票換回丙○○之房地所有權狀，應以丙○○為發票
    人簽發本票，以致誤蹈法網，其行為符合刑法第十六條得減輕其刑之規定云云。
    然查：
    (一)前揭本票影本一紙，雖係影本，然刑事訴訟法並無物證影本不得作為證據之明
      文，自不得僅因前揭本票影本並非正本，即認前揭本票影本並無證據能力，被
      告丁○○○之辯護人為其辯稱前揭本票影本應無證據能力云云，容有誤會。另
      該本票影本，確與原本相符，業經本院命告訴人提出原本當庭核對無訛，附此
      敘明。
    (二)被告丁○○○於右揭時地，未經丙○○之同意或授權，即以前開方式，以丙○○之名義，簽發如附表所示之本票一紙之事實，業據被告丁○○○於本院審判
      中供承在卷（參見本院九十三年七月二十三日審判筆錄），核與證人丙○○於
      偵查中證述：該本票並非伊所簽發，亦未授權他人簽發，丁○○○簽發該本票
      時，伊並不知情等語相符（參見臺灣高雄地方法院檢察署九十二年度調偵字第
      一八三號案卷第四十四、四十五頁），並有前揭本票影本一紙在卷可資佐證，
      復參以若前揭本票一紙，若非被告丁○○○以前開方式所簽發，被告丁○○○
      應無故為上開不利於己之陳述之可能，足認被告丁○○○前開自白，應與事實
      相符，堪予採信。本件被告丁○○○未經丙○○之同意或授權，擅自以前開方
      式，以丙○○之名義，簽發如附表所示之本票一紙，其有偽造有價證券之犯行
      ，至為灼然。被告事後翻異，無非卸責之詞，不足採信。
    (三)至上開本票之票載發票日雖於票載到期日之後，然本票之到期日，原非本票絕
      對應記載之事項，上開本票之絕對應記載之事項，既無欠缺，即不得認為無效
      ，至上開本票之票載到期日既因先於發票日而有疑義，應視同並未記載，而視
      為未載到期日之本票（高等法院暨所屬法院七十年度法律座談會民事類第四十
      二號研討結果、司法院第一期司法業務研究會研究意見、高等法院八十五年度
      抗字第二五七○號裁定，均同此意旨，可資參照）；其次，該本票受款人之指
      定人雖記載為丙○○，然本票之受款人，亦非本票絕對應記載之事項，且票據
      法並未限制發票人不得同時為受款人之指定人，該本票受款人處雖未記載受款
      人，且於受款人之指定人處，復記載丙○○之姓名，然該本票絕對應記載之事
      項，既無欠缺，亦不得認為無效。被告丁○○○之辯護人為其辯稱：上開本票
      應屬無效云云，自不足採。
    (四)次按，刑法第十六條所謂不知法律，係指對於刑罰法律有所不知，且其行為不
      含惡性者而言，最高法院三十六年特覆字第一六七八號著有判例可資參照。經
      查，任何人未經他人同意或授權，不得冒用他人之名義簽發票據，而偽造有價
      證券，為一般人所知，亦為被告所應知，況本件被告丁○○○未經丙○○之同
      意或授權，擅自偽造丙○○簽發本票之行為，亦非不含惡性，揆諸前揭判例之
      意旨，自難認本件被告丁○○○應有刑法第十六條所稱不知法律之情，被告丁○○○之辯護人為其辯稱：丁○○○之行為，符合刑法第十六條得減輕其刑之
      規定云云，亦無足取。
    (五)綜上所陳，被告丁○○○上開辯解，無非卸責諉罪之詞，不足採信。本件事證
      明確，被告丁○○○之犯行，應堪認定。
二、核被告丁○○○所為，係犯刑法第二百零一條第一項之偽造有價證券罪。其偽造
    署押之行為，乃偽造有價證券之部份行為，不另論罪；其於偽造有價證券後，復
    持之行使，其行使偽造有價證券之低度行為，應為偽造有價證券之高度行為所吸
    收，亦不另論罪。爰審酌被告丁○○○犯罪之動機、目的、手段、素行，及於犯
    罪後飾詞狡辯，態度尚非良好等一切情狀，量處如主文第一項所示之刑。如附表
    所示之本票一紙，乃偽造之有價證券，應依刑法第二百零五條之規定，不問屬於
    犯人與否，均宣告沒收之。而如附表所示之本票上偽造之署押二枚，業因支票之
    沒收而包括在內，毋庸重為沒收之諭知，併此敘明。
三、公訴意旨另以：被告丁○○○、同案被告乙○○係姐妹，二人因參賭六合彩等賭
    博，經濟拮据，意欲向同案被告乙○○之配偶甲○○借款週轉，復恐甲○○不允
    ，竟共同為自己不法之所有，於八十八年十月五日，由同案被告乙○○偽以被告
    丁○○○之小叔丙○○作生意需資金週轉為由，向甲○○借款一百萬元，約定借
    款期限半年。清償期屆至時被告丁○○○、同案被告乙○○僅還款二十五萬元。
    嗣同案被告乙○○離家出走，被告丁○○○亦未清償前開欠款，甲○○向丙○○
    請求清償借款，丙○○表示從未向甲○○借款，甲○○始悉上情。因認被告丁○○○另涉刑法第三百三十九條第一項之詐欺取財罪嫌。惟按，告訴乃論之罪，已
    逾告訴期間者，應諭知不受理之判決，又告訴乃論之罪，其告訴應自得為告訴之
    人知悉犯人之時起，於六個月內為之，刑事訴訟法第二百三十七條第一項、第三
    百零三條第三款分別定有明文；次按，於直系血親、配偶或同財共居親屬或其他
    五親等內血親或三親等內姻親之間，犯刑法第三百三十九條第一項之詐欺取財罪
    ，須告訴乃論，此觀之刑法第三百四十三條準用同法第三百二十四條第二項之規
    定自明。經查，本件告訴人告訴被告丁○○○詐欺之案件，起訴書認係犯刑法第
    三百三十九條第一項之詐欺取財罪，又告訴人為被告丁○○○之妹夫，業據告訴
    人於本院審判時供承在卷，並有法務部戶役政連結作業系統被告乙○○之全戶戶
    籍資料、同案被告丁○○○之戶籍謄本各一份在卷可按，依民法第九百七十條第
    三款之規定，告訴人與被告丁○○○乃二親等之姻親，揆諸前揭之說明，本件告
    訴人告訴被告丁○○○涉犯刑法第三百三十九條第一項詐欺取財之案件，自須告
    訴乃論。次查，本件告訴人於八十九年四月間，已知為被告丁○○○詐騙之事實
    ，業據告訴人於本院審判中證述屬實（參見本院九十三年七月二日審判筆錄），
    可知告訴人於八十九年四月間，業已知悉被告丁○○○前揭詐欺取財之犯行，然
    卻遲至九十一年七月五日，始具狀向臺灣高雄地方法院檢察署提出告訴，有臺灣
    高雄地方法院檢察署九十一年度發查字第四二五六號案卷所附刑事告訴狀上之臺
    灣高雄地方法院檢察署收狀戳足稽，顯然已逾告訴期間，揆諸上開之說明，公訴
    人起訴被告丁○○○此部分之詐欺取財犯行，即應為不受理之諭知，惟公訴人認
    此部分與被告丁○○○前揭論罪科刑之偽造有價證券罪間，有方法結果之牽連犯
    關係，屬於裁判上一罪，爰不另為不受理之諭知。
貳、無罪部分：
一、公訴意旨另以：被告乙○○與同案被告丁○○○係姐妹，二人因參賭六合彩等賭
    博，經濟拮据，意欲向被告乙○○之配偶甲○○借款週轉，復恐甲○○不允，竟
    於八十八年十月五日，由被告乙○○以同案被告丁○○○之小叔丙○○作生意需
    資金週轉為由，向甲○○借款一百萬元，約定借款期限半年。清償期屆至時，被
    告乙○○、同案被告丁○○○僅還款二十五萬元，甲○○即要求同案被告丁○○○轉告丙○○就未償還之餘款七十五萬元開立票據，以利日後追討欠款，被告乙○○、同案被告丁○○○未經丙○○同意，竟由被告乙○○偽填丙○○為發票人
    ，面額七十五萬元，發票日八十九年四月五日，到期日八十八年十月五日，票號
    六○○九三三號本票乙紙，交由同案被告丁○○○在該本票發票人及指定人欄按
    捺指印二處後，交予甲○○收執。嗣被告乙○○離家出走，同案被告丁○○○亦
    未清償前開欠款，甲○○向丙○○請求清償借款，丙○○表示從未向甲○○借款
    ，甲○○始悉上情。因認被告乙○○涉有刑法第二百零一條第一項之偽造有價證
    券罪嫌。
二、本件公訴人認被告乙○○涉有前揭偽造有價證券之犯行，無非係以：(一)共同被告
    丁○○○之供述；(二)告訴人之指訴；(三)證人丙○○之供述；(四)前開本票影本一紙
    ，資為論據。訊據被告乙○○堅決否認有何偽造有價證券之犯行，辯稱：丁○○○原係以丙○○之房地所有權狀作為擔保而借款，嗣因丁○○○欲將房地所有權
    狀取回，伊乃將空白本票一紙交予丁○○○，要求丁○○○應央請丙○○書立憑
    據，嗣丁○○○將前揭本票交付予伊時，該本票即已簽發完成，前開本票並非伊
    所簽發，其上之記載，亦非伊所填載，丁○○○亦未告知上揭本票如何填載等語
    ，被告乙○○之辯護人並為其辯稱：告訴人於審判外之陳述，應無證據能力，又
    丁○○○於偵查及審判中所稱該本票乃乙○○填載完畢後，交由其按捺指印，乃
    因丁○○○誤認乙○○、甲○○聯手加以陷害，出於報復心理所為之證述等語。
三、按犯罪事實應依證據認定之，無證據不得認定犯罪事實；又不能證明被告犯罪者
    ，應諭知無罪之判決，刑事訴訟法第一百五十四條第二項、第三百零一條第一項
    分別定有明文。再按，被告或共犯之自白，不得作為有罪判決之唯一依據，仍應
    調查其他必要之證據，以察其是否與事實相符，刑事訴訟法第一百五十六條第二
    項定有明文。次按，刑事審判基於憲法正當法律程序原則，對於犯罪事實之認定
    ，採證據裁判及自白任意性等原則。刑事訴訟法據以規定嚴格證明法則，必須具
    證據能力之證據，經合法調查，使法院形成該等證據已足證明被告犯罪之確信心
    證，始能判決被告有罪（司法院大法官會議釋字第五八二號解釋理由書參照）。
    復按，檢察官對於起訴之犯罪事實，應負提出證據及說服之實質舉證責任。倘其
    所提出之證據，不足為被告有罪之積極證明，或其指出證明之方法，無從說服法
    院以形成被告有罪之心證，基於無罪推定之原則，自應為被告無罪判決之諭知（
    最高法院九十二年臺上字第一二八號判例足參）。然查：
    (一)按被告以外之人於審判外之言詞或書面陳述，除法律有規定者外，不得作為證
      據；再被告以外之人於檢察事務官、司法警察官或司法警察調查中所為之陳述
      ，與審判中不符時，其先前之陳述具有較可信之特別情況，且為證明犯罪事實
      存否所必要者，得為證據；又被告以外之人於偵查中向檢察官所為之陳述，除
      顯有不可信之情況外，得為證據，刑事訴訟法第一百五十九條第一項、第一百
      五十九條之二、第一百五十九條之一第二項分別定有明文。次按，刑事訴訟法
      第一百五十九條之一第二項規定之立法意旨，原在考量檢察官代表國家偵查犯
      罪、實施公訴，依法其有訊問被告、證人及鑑定人之權，證人、鑑定人且須具
      結，而實務運作時，偵查中檢察官向被告以外之人所取得之陳述，原則上均能
      遵守法律規定，不致違法取供，其可信性極高，為兼顧理論與實務，故明定被
   告以外之人於偵查中向檢察官所為陳述，除顯有不可信之情況者外，得為證據
      ，是該條項所稱「被告以外人於偵查中向檢察官所為之陳述」，解釋上自應限
      於被告以外之人於偵查中在檢察官面前依循法定程序所為之書面或言詞陳述，
      方能符合立法者考量檢察官依法訊問、證人、鑑定人於檢察官訊問時必須具結
      之立法本旨。經查，告訴人於警詢中所為之指訴，為被告以外之人於審判外之
      陳述，屬於傳聞證據，且告訴人於警詢中所為之陳述，核與其於審判中所為之
      陳述並無不符，揆諸刑事訴訟法第一百五十九條之二之規定，自不得為證據，
      應無證據能力。其次，告訴人於偵查中向檢察官具狀所為之書面陳述，為被告
      以外之人於審判外之陳述，屬於傳聞證據，且非告訴人於偵查中在檢察官面前
      依循法定程序所為，揆諸前揭之說明，核與刑事訴訟法第一百五十九條第二項
      規定之情形並不相符，不得作為證據，應無證據能力。再者，告訴人於偵查中
      所為之指訴，雖為被告以外之人於審判外之陳述，屬於傳聞證據，然此乃告訴
      人於偵查中在檢察官面前所為之言詞陳述，且本院審酌該陳述時之情形，並無
      顯有不可信之情況，應認告訴人於偵查中在檢察官面前所為之陳述，符合刑事
      訴訟法第一百五十九條之一第二項之規定，得為證據，而有證據能力，合先敘
      明。
    (二)共同被告丁○○○於警詢時供稱：面額七十五萬元之本票，並非伊填載交予甲○○云云，於偵查中供承：前揭本票乃乙○○交予伊按捺指印，用以敷衍甲○○，乙○○交予伊時，業已填載完畢，再由伊按捺指印，不知其上之記載係何
      人之筆跡，但指印係伊按捺，乙○○將本票交予伊時，向伊表示欲欺瞞甲○○
      ，向甲○○借款，本票上之簽名業已簽好，乙○○係要求伊於本票發票人處按
      捺指印云云（參見臺灣高雄地方法院檢察署九十一年度偵字第二三三一九號案
      卷第五頁、九十二年度調偵字第一八三號案卷第六頁、臺灣高雄地方法院檢察
      署九十二年度調偵字第一八三號案卷第二十六頁）；於本院準備程序中先稱：
      該本票並非伊所簽發，僅有指印為伊按捺，其上之文字均非伊填載，伊按捺指
      印時，其上之文字均已填載完畢，乙○○向伊陳稱按捺指印，用以欺瞞甲○○
      云云（參見本院九十三年一月二十九日準備程序筆錄），再稱：伊不記得該本
      票上之丙○○簽名係何人所簽，但指印為伊所按捺云云（參見本院九十三年六
      月三日準備程序筆錄），是依被告丁○○○於警、偵訊及本院前開準備程序之
      供承，或可認被告乙○○確有參與偽造本票之犯行，然丁○○○嗣於本院九十
      三年七月二日審判期日，以證人之身分應訊時，先於辯護人行主詰問時，證稱
      ：不記得該本票係由何人所簽發，伊交予乙○○之面額七十五萬元本票，業已
      撕毀，並非告訴狀所附影本之本票云云，再於檢察官行反詰問時，證稱：因乙○○表示以丙○○從事生意為由借款，故以丙○○名義簽發本票，但不記得有
      無詢問乙○○是否業經丙○○同意云云，復於本院審判長訊問時，先稱：乙○○不知本票並非丙○○所簽發云云，再稱：乙○○亦知本票並非丙○○所簽發
      云云（參見本院九十三年七月二日審判筆錄），繼而於本院調查證據及辯護人
      詢問時，又改稱：警詢及偵查時，伊因乙○○離家出走，未能找到乙○○，以
      為乙○○、甲○○夫妻故意予以陷害，故所言並不實在，該本票乃乙○○交予
      空白本票予伊，由伊填載完成並按捺指印，再交予乙○○，填載本票時，乙○○並不在場，乙○○不知伊未經丙○○同意，偵查中係因乙○○並未出面，始
      稱係乙○○填載，交予伊按捺指印等語（參見本院九十三年七月二十三日審判
      筆錄），旋於本院詢問時，復改稱：該本票上之字跡，不知係何人所寫，亦不
      記得指印係何人所按捺，本票乃央請他人書立云云（參見本院九十三年七月二
      十三日審判筆錄）。對於前揭本票簽發之經過，究係被告乙○○交予應記載事
      項業已填載完成之本票，由其按捺指印；或由其個人填載完成並按捺指印；抑
      或由他人填載應記載事項並按捺指印，前後證述反覆不一，能否以被告丁○○○具有瑕疵之供述，遽為被告乙○○不利之認定，實有可議，參以告訴人乃同
      案被告蔡麗芳之夫，前揭本票復係由同案被告丁○○○交由乙○○轉交告訴人
      ，被告丁○○○非無或因不諳法律，認為供述前揭本票乃告訴人之配偶且係收
      受該本票之同案被告乙○○填載並要求其按捺指印，即得以藉以卸免刑責而故
      為不實陳述之可能，復查無其他證據足認證人丁○○○於偵查中及本院九十年
      一月二十九日行準備程序時所為不利於被告乙○○之證言，確與事實相符，自
      難僅憑同案被告丁○○○前開於偵查及本院九十三年一月二十九日行準備程序
      時所為不利於被告乙○○之證言，遽為不利被告乙○○犯罪事實之認定。
    (三)告訴人於警詢中之指訴及偵查中具狀所為之書面陳述，因無證據能力，已如前
      述，自不得據為認定犯罪事實之證據。另告訴人於偵查中指稱：丁○○○於借
      款期限半年屆至時，清償二十五萬元，並簽發以丙○○為發票人、面額七十五
      萬元之本票一紙云云（參見臺灣高雄法院檢察署九十一年度偵字第二三三一九
      號案卷第五頁），於本院審判中指訴：該本票係由丁○○○交予乙○○，再由
      乙○○交予伊等語（參見本院九十三年七月二日審判筆錄）；而證人丙○○於
      偵查中證述：該本票並非伊所簽發，亦未授權他人簽發，丁○○○簽發該本票
      時，伊並不知情等語（參見臺灣高雄地方法院檢察署九十二年度調偵字第一八
      三號案卷第四十四、四十五頁），均未證稱曾經聞見被告乙○○有何偽造或與
      同案被告丁○○○共同偽造上開本票一紙之犯行，是告訴人於偵查及本院中之
      指訴、證人丙○○於偵查中之證言，均不足據以認定被告乙○○確有偽造上開
      本票之犯行。
    (四)前揭本票影本一紙，充其量僅足以證明前揭偽造之本票一紙存在之事實，至於
      前揭偽造之本票一紙，究係何人所偽造，尚無從據以論斷，亦不得僅憑前揭本
   票影本一紙，而為不利被告乙○○犯罪事實之認定。
    (五)綜上所述之情參互以析，本件公訴人所提出之證據，經本院合法調查，尚不足
      使本院形成該等證據已足證明被告乙○○犯罪之確信心證，揆諸首揭判例之意
      旨，應認不能證明被告乙○○犯罪，既不能證明被告犯罪，自應為無罪之諭知
      。
四、另公訴人於本院審判期日論告時，雖指訴被告乙○○另涉詐欺取財罪嫌，所涉偽
    造有價證券與詐欺取財罪嫌，具有牽連關係，請從一重處斷，惟按，檢察官就犯
    罪事實一部起訴者，其效力及於全部，刑事訴訟法第二百六十七條雖有明文，然
    此乃指已起訴之部分及未起訴之部分，均應構成犯罪，並具牽連關係者而言，若
    起訴之事實不構成犯罪，縱未起訴之部分應構成犯罪，根本上既不生牽連關係，
    即無一部效力及於全部之餘地（最高法院三十七年特覆字第三七二二號判例意旨
    參照）。本件被告乙○○涉犯偽造有價證券罪嫌部分，既經本院認定無罪，揆諸
    前揭之說明，與被告乙○○所涉詐欺取財罪嫌部分，即無牽連關係，本院無從併
    予審理，併此敘明。
參、公訴不受理部分：
一、公訴人於本院九十三年一月二十九日準備程序期日時，以言詞表示追加起訴被告
    乙○○如起訴書犯罪事實欄所載之行為，另涉刑法第三百三十九條第一項之詐欺
    取財罪云云。
二、按案件起訴之程序違背規定者，應諭知不受理之判決，刑事訴訟法第三百零三條
    第一款定有明文。次按，於第一審辯論終結前，得就與本案相牽連之犯罪或本罪
    之誣告罪，追加起訴。追加起訴，得於審判期日以言詞為之，刑事訴訟法第二百
    六十五條第一項、第二項亦有明文。而刑事訴訟法第二百六十五條第一項所謂「
    相牽連之犯罪」，係指同法第七條所列之相牽連之案件，且必為可以獨立之新訴
    ，並非指有方法與結果之牽連關係者而言（最高法院八十三年臺抗字第二七○號
    判例參照）。至於是否相牽連之案件，應從起訴形式上觀察，而非以審理結果而
    為認定（最高法院九十年度臺上字第五八九九號判決可參）。且追加起訴得以言
    詞為之者，亦以於審判期日為限，此觀諸同條第二項之規定，即可明瞭。經查，
    公訴人係於審判期日以外之準備程序期日，以言詞而為前開追加起訴之意思表示
    ，且公訴人復於本院九十二年七月二十三日審判期日論告時，主張被告乙○○涉
    犯之偽造有價證券罪嫌及詐欺取財罪嫌，具有牽連關係，故從公訴人追加起訴之
    形式上觀察，顯係就與本案有方法結果牽連關係之犯罪，而非就與本案相牽連之
    案件，追加起訴，是其追加起訴，核與刑事訴訟法第二百六十五條第一項、第二
    項之規定，均有未合，公訴人此部分之追加，難認合法，其追加起訴之程序違背
    規定，爰不經言詞辯論，應諭知不受理之判決。
據上論斷，應依刑事訴訟法第二百九十九條第一項前段、第三百零一條第一項、第三
百零三條第一款、第三百零七條，刑法第二百零一條第一項、第二百零五條，罰金罰
鍰提高標準條例第一條前段，判決如主文。
中      華      民      國      九十三      年    八    月      六      日
                                  臺灣高雄地方法院刑事第十五庭
                                      審判長法  官    張維君
                                            法  官    卓立婷
                                            法  官    伍逸康
右正本證明與原本無異。
如不服本判決，應於判決送達後十日內，向本院提出上訴狀。
                                            書記官    吳月華
中      華      民      國      九十三      年    八    月      六      日
附表：
┌────────┬────┬──────┬──────┬───────┐
│  本票號碼      │發票人  │票載發票日  │票載到期日  │  面  額      │
├────────┼────┼──────┼──────┼───────┤
│Ｎ0000000│丙○○  │八十九年四月│八十八年十月│七十五萬元    │
│                │        │五日        │五日        │              │
└────────┴────┴──────┴──────┴───────┘
附錄本案論罪科刑法條全文：
中華民國刑法第二百零一條
意圖供行使之用，而偽造、變造公債票、公司股票或其他有價證券者，處
三年以上十年以下有期徒刑，得併科三千元以下罰金。
行使偽造、變造之公債票、公司股票或其他有價證券，或意圖供行使之用
，而收集或交付於人者，處一年以上七年以下有期徒刑，得併科三千元以
下罰金。
